【裁判字號】    89,南簡上,100
【裁判日期】    890731
【裁判案由】    公共危險
【裁判全文】
臺灣臺南地方法院刑事判決                      八十九年度南簡上字第一號
    上  訴  人  台灣台南地方法院檢察署檢察官
    被      告  甲○○
右列被告因公共危險案件，上訴人不服本院八十九年度南交簡字第四一三號中華民國
八十九年五月十一日第一審判決（起訴案號：台灣台南地方法院檢察署八十九年度偵
字第四六五三號），提起上訴，本院判決如左：
    主  文
原判決撤銷。
甲○○服用酒類，不能安全駕駛動力交通工具而駕駛，處罰金壹萬元，如易服勞役，
以參佰元折算壹日。
    事  實
一、甲○○於民國八十九年四月六日下午二十時許，在台南縣永康交流道下飲酒。明
    知其飲酒後已不能安全駕駛動力交通工具，仍於同日下午二十時二十分許，駕駛
    車號ＪＲ—○九九○號自用小客車上高速公路往南行駛。嗣於同日二十時四十分
    許，在國道一號公路三三三公里南向處，因於車道中蛇行，經警攔檢，檢測其吐
    氣所含酒精濃度為每公升達一．○五毫克，始知上情。
二、案經內政部警政署國道公路警察局第五警察隊報請台灣台南地方法院檢察署檢察
    官偵查起訴。
    理  由
一、右揭事實業據被告甲○○於偵、審中均坦承不諱，並有酒精濃度測試值及內政部
    警政署國道公路警察局舉發違反道路交通管理事件通知單各一紙可稽，被告自白
    核與事實相符。事證明確，被告犯行洵堪認定。
二、核被告所為，係犯刑法第一百八十五條之三重大違背安全駕駛罪。原審認被告所
    犯之罪事證明確，因以論科罪刑，固非無見。惟按宜以簡易判決處刑之案件，被
    告於偵查中自白者，得向檢察官表示願受科刑之範圍或願意接受緩刑之宣告，檢
    察官同意者，應記明筆錄，並即以被告之表示為基礎，向法院求刑或為緩刑宣告
    之請求；第一項及前項情形，法院應於檢察官求刑或緩刑宣告請求之範圍內為判
    決，刑事訴訟法第四百五十一條之一第一項、第四項前段分別定有明文。又同法
    第四百五十二條規定：「檢察官聲請以簡易判決處刑之案件，經法院認為有第四
    百五十一條之一第四項但書（可不依檢察官聲請範圍而為判決者）之情形者，應
    適用通常程序審判之。」本件被告於偵查中自白，且請求判處一萬元，而經記明
    於訊問筆錄上，檢察官聲請簡易判決處刑書上乃據以請求原審判處罰金一萬元，
    然原判決既未依檢察官求刑範圍內為判決，又未說明何以不宜依檢察官求刑範圍
    為判決，同時也未改依通常程序審理，竟仍以簡易判決為之，職是，揆諸前開法
    文所示，原判決之審判程序即有可議之處，且有判決不備理由之違法，上訴意旨
    據以指摘原判決不當，為有理由，原判決應予撤銷改判。爰審酌被告犯罪之動機
    、目的、手段、對社會所生危害及犯後坦承犯行態度良好等一切情狀，量處如主
    文所示之刑，並諭知易服勞役之折算標準，以資懲儆。
三、據上論斷，應依刑事訴訟法第四百五十五條之一第一項、第三項、第三百六十九
    條第一項前段、第三百六十四條、第二百九十九條第一項前段，刑法第一百八十
    五條之三、第四十二條第二項，罰金罰鍰提高標準條例第二條，判決如主文。
本案經檢察官陳明進到庭執行職務
中    華    民    國      八十九    年      七      月      三十一      日
                                  臺灣臺南地方法院刑事第一庭
                                      審判長法官  何  清  池
                                            法官  陳  振  謙
                                            法官  彭  喜  有
右正本證明與原本無異。
本判決不得上訴。
                                          書記官  楊  育  民
中    華    民    國      八十九    年      七      月      三十一      日
附錄本案論罪科刑法條全文
刑法第一百八十五條之三：
  服用毒品、麻醉藥品、酒類或其他相類之物，不能安全駕駛動力交通工具而駕駛者
  ，處一年以下有期徒刑、拘役或三萬元以下罰金。


司法院資訊處製作；財團法人民間司法改革基金會備份。
